【裁判字號】    98,訴,1372
【裁判日期】    990104
【裁判案由】    違反毒品危害防制條例
【裁判全文】
臺灣屏東地方法院刑事判決              98年度訴字第1372號
公  訴  人  臺灣屏東地方法院檢察署檢察官
被      告  甲○○
上列被告因違反毒品危害防制條例案件，經檢察官提起公訴（98
年度毒偵字第1634號），被告於準備程序中就被訴事實為有罪陳
述，經本院告知簡式審判程序之旨，並聽取當事人意見後，本院
合議庭裁定由受命法官獨任依簡式審判程序審理，判決如下：
    主  文
甲○○施用第一級毒品，累犯，處有期徒刑壹年。
    事  實
一、甲○○前於民國82年間，因違反肅清煙毒條例等案件，經臺
    灣高雄地方法院以82年度訴字第3267號判處應執行有期徒刑
    3 年3 月確定，執行至84年4 月15日假釋出獄；後於85、86
    年間，因違反肅清煙毒條例等案件，分別經臺灣高雄地方法
    院以85年度訴字第2187號判處應執行有期徒刑3 年6 月、86
    年度訴字第1666號判處應執行有期徒刑3 年8 月確定，前開
    假釋亦遭撤銷，經接續執行至90年6 月28日再度假釋出獄；
    又於92年間，因施用毒品案件，迭經法院裁定送觀察勒戒、
    強制戒治後，至93年8 月20日執行期滿，並經臺灣高雄地方
    法院檢察署檢察官以93年度戒毒偵字第939 號為不起訴處分
    確定；而前開假釋再遭撤銷，殘刑至96年7 月16日執行完畢
    。詎其仍不知戒斷毒癮，明知海洛因業經公告列為毒品危害
    防制條例之第一級毒品，不得持有、施用，竟基於施用第一
    級毒品之犯意，於98年7 月10日某時，在屏東縣新園鄉○○
    村○○路段某豬舍處，以將海洛因粉末摻水置入針筒後注射
    血管之方式，施用第一級毒品海洛因1 次。嗣於98年7 月14
    日9 時許，為警持搜索票至上開豬舍查緝甲○○，後經其同
    意採集尿液送驗，結果呈現可待因、嗎啡陽性反應，因而查
    獲。
二、案經屏東縣政府警察局東港分局報告臺灣屏東地方法院檢察
    署檢察官偵查起訴。
    理  由
一、本件係依刑事訴訟法第273 條之1 第1 項行簡式審判程序，
    其證據調查依同法第273 條之2 所定原不受審判外陳述排除
    之限制；又被告對於卷內各項證據亦不爭執證據能力，復無
    事證顯示有何違法取得或類此瑕疵之情，故卷內所列各項證
    據，自均有證據能力，合先敘明。
二、上揭犯罪事實，業經被告坦承不諱，另據前開採尿檢驗結果
    ，亦呈可待因、嗎啡陽性反應，有臺灣檢驗科技股份有限公
    司濫用藥物尿液檢驗報告、被告之尿液送驗代號與姓名對照
    表等件為憑（見警卷第8 、11頁），此外尚有搜索票、搜索
    扣押筆錄所示查獲情形在卷可參（見警卷第4-5 頁）。是認
    被告之自白與事實相符，堪予採信，從而本件罪證明確，被
    告犯行洵足認定，應依法論科。
三、查被告前因施用毒品案件，經法院裁定送觀察勒戒、強制戒
    治執行等情，業如前述，並有前案紀錄表、刑案資料查註紀
    錄表各1 份可考，其於觀察勒戒、強制戒治執行完畢後，5
    年內再犯本件施用毒品罪，應依毒品危害防制條例第23條第
    2 項予以追訴。按海洛因係毒品危害防制條例第2 條第2 項
    第1 款所定第一級毒品。核被告所為，係犯毒品危害防制條
    例第10條第1 項之施用第一級毒品罪。被告持有毒品之低度
    行為應被施用之高度行為所吸收，不另論罪。被告曾受如事
    實欄所載判刑執行等情，有上開前案紀錄資料足稽，其於徒
    刑執行完畢後，5 年內故意再犯本件有期徒刑以上之罪，為
    累犯，應依刑法第47條第1 項加重刑度。爰審酌被告自陷於
    毒品之害，而有違反肅清煙毒條例、麻醉藥品管理條例、毒
    品危害防制條例等前案，業已歷經數次判刑執行、觀察勒戒
    、強制戒治等處遇，有上開前案紀錄資料為憑，又被告因此
    所受矯治時間甚長，其於82年間入監時起，迄至96年間執畢
    出獄為止，累計受拘束時間近9 年，有臺灣高等法院在監在
    押全國紀錄表1 份可查，如今竟仍繼續施用毒品，復而犯下
    本案，足見不知記取教訓，實不宜寬貸，惟念及被告尚能坦
    然面對司法、供承己身罪行不諱，犯後態度非劣等一切情狀
    ，量處如主文所示之刑，以資懲儆。
四、本件被告供施用毒品使用之注射針筒，並未扣案，而被告自
    承該針筒乃友人所有（見本院98年12月21日審判筆錄第3 頁
    ），是無證據證明該物係違禁物或被告以所有之物供犯罪使
    用，自不予宣告沒收，併此敘明。
據上論斷，應依刑事訴訟法第273 條之1 第1 項、第299 條第1
項前段，毒品危害防制條例第10條第1 項，刑法第11條前段、第
47條第1項，判決如主文。
本案經檢察官曾士哲到庭執行職務
中    華    民    國    99    年     1    月     4    日
                  刑事第四庭    法  官  江振源
以上正本證明與原本無異
如不服本判決，應於判決送達後10日內向本院提出上訴書狀（應
附繕本），其未敘述上訴理由者，應於上訴期間屆滿後20日內補
提理由書狀於本院，上訴於臺灣高等法院高雄分院。
中    華    民    國    99    年     1    月      5   日
                                書記官  潘豐益
附錄本判決論罪科刑法條：
毒品危害防制條例第10條
施用第一級毒品者，處六月以上五年以下有期徒刑。
施用第二級毒品者，處三年以下有期徒刑。

司法院資訊處製作；財團法人民間司法改革基金會備份。
